臺灣臺中地方法院刑事判決　　　　　　 94年度訴緝字第427號
公　訴　人　臺灣臺中地方法院檢察署檢察官
被　　　告　甲○○
上列被告因違反毒品危害防制條例案件，經檢察官提起公訴（九
十四年度毒偵字第五四五號），被告於準備程序中就被訴事實為
有罪之陳述，經本院合議庭裁定由受命法官獨任進行簡式審判程
序，本院判決如下：
    主  文
甲○○連續施用第一級毒品，累犯，處有期徒刑壹年壹月；扣案
之第一級毒品海洛因壹包（淨重零點零玖公克，空包裝重零點貳
貳公克）沒收銷燬之，扣案之注射針筒貳支沒收。又連續施用第
二級毒品，累犯，處有期徒刑柒月。應執行有期徒刑壹年陸月，
扣案之第一級毒品海洛因壹包（淨重零點零玖公克，空包裝重零
點貳貳公克）沒收銷燬之，扣案之注射針筒貳支沒收。
    犯罪事實
一、甲○○前因違反肅清煙毒條例案件，於民國八十四年七月五
    日經臺灣高等法院臺中分院以八十四年度上訴字第一六○四
    號判決處有期徒刑三年六月確定，經送監執行，於八十七年
    九月十六日假釋出監，嗣經撤銷假釋，殘刑於九十一年五月
    十四日於縮短刑期執行完畢。又甲○○前因施用毒品案件，
    經依本院八十八年毒聲字第一三九一號裁定送觀察、勒戒後
    ，認有繼續施用毒品之傾向，再依本院八十八年度毒聲字第
    二二二九號裁定送強制戒治後，於八十八年九月四日依本院
    八十八年度毒聲字第五○一六號裁定停止戒治付保護管束出
    戒治所，而於八十九年四月七日保護管束期滿未經撤銷視為
    執行完畢，並由臺灣臺中地方法院檢察署檢察官於八十九年
    四月十一日，以八十九年度戒毒偵字第二二九號為不起訴處
    分確定。詎仍不知悔改，於強制戒治執行完畢後五年內，復
    分別基於施用第一級毒品海洛因及第二級毒品甲基安非他命
    （起訴書誤載為安非他命）之概括犯意，自九十三年七月間
    某日起至九十四年十月十日止，連續在臺中市○區○○路一
    二九巷九號住處，以將第一級毒品海洛因摻入香菸吸食或摻
    入水中稀釋，再以針筒注射之方式，及將第二級毒品甲基安
    非他命摻入香菸中吸食之方式，分別施用第一級毒品海洛因
    及第二級毒品甲基安非他命多次。嗣於九十四年一月十八日
    十七時許，為警在臺中市○○路與忠明八街口處查獲，並扣
    得第一級毒品海洛因一包（淨重○．○九公克，空包裝重○
    ．二二公克），及其所有供施打第一級毒品海洛因使用之注
    射針筒二支。
二、案經臺中市警察局第六分局報告臺灣臺中地方法院檢察署檢
    察官偵查起訴。
    理  由
壹、程序方面：
一、按除被告所犯為死刑、無期徒刑、最輕本刑為三年以上有期
    徒刑之罪或高等法院管轄第一審案件者外，於法院行準備程
    序進行中，被告先就被訴事實為有罪之陳述時，審判長得告
    知被告簡式審判程序之旨，並聽取當事人、代理人、辯護人
    及輔佐人之意見後，裁定進行簡式審判程序；且受命法官行
    準備程序，與法院或審判長有同一之權限；又簡式審判程序
    之證據調查，不受刑事訴訟法第一百五十九條第一項、第一
    百六十一條之二、第一百六十一條之三、第一百六十三條之
    一及第一百六十四條至第一百七十條規定之限制，刑事訴訟
    法第二百七十三條之一第一項、第二百七十九條第二項前段
    、第二百七十三條之二分別定有明文。
二、查本件被告甲○○所犯為死刑、無期徒刑、最輕本刑為三年
    以上有期徒刑以外之罪，且非高等法院管轄第一審之案件，
    經本院合議庭裁定由受命法官行準備程序時，被告就被訴事
    實為有罪之陳述後，復經本院合議庭裁定由受命法官獨任行
    簡式審判程序，是其證據之調查，自不受刑事訴訟法第一百
    五十九條第一項、第一百六十一條之二、第一百六十一條之
    三、第一百六十三條之一及第一百六十四條至第一百七十條
    規定之限制，合先敘明。
貳、實體方面：
一、上揭犯罪事實，業據被告於本院審理時坦白不諱，且被告於
    上揭時、地為警查獲後經採尿送檢驗結果，呈嗎啡、甲基安
    非他命陽性反應，此有尿液代號與真實姓名對照表一件、中
    山醫學大學附設醫學院藥物濫用檢測中心第0000000
    號濫用藥物尿液檢驗報告一紙在卷可稽，並有扣案之第一級
    毒品海洛因白粉一包（淨重○．○九公克，空包裝重○．二
    二公克）、注射針筒二支可資佐證，足徵被告之自白與事實
    相符。又扣案之白粉一包經送法務部調查局鑑定結果，認含
    第一級毒品海洛因成分，亦有該局九十四年四月八日調科壹
    字第一二○○一五五二四號鑑定通知書一件附卷可稽。又被
    告前因施用毒品案件，經依本院八十八年毒聲字第一三九一
    號裁定送觀察、勒戒後，認有繼續施用毒品之傾向，再依本
    院八十八年度毒聲字第二二二九號裁定送強制戒治後，於八
    十八年九月四日依本院八十八年度毒聲字第五○一六號裁定
    停止戒治付保護管束出戒治所，而於八十九年四月七日保護
    管束期滿未經撤銷視為執行完畢，並由臺灣臺中地方法院檢
    察署檢察官於八十九年四月十一日，以八十九年度戒毒偵字
    第二二九號為不起訴處分確定，此有臺灣臺中地方法院檢察
    署刑案資料查註紀錄表及臺灣高等法院被告全國前案紀錄表
    各一份附卷可考，被告於強制戒治執行完畢釋放後五年內，
    再犯施用第一級、第二級毒品之犯行洵堪認定，應依法論科
    。
二、按海洛因、甲基安非他命分屬毒品危害防制條例第二條第二
    項第一、二款所指之第一、二級毒品，合先說明。核被告所
    為，係犯毒品危害防制條例第十條第一項、第二項之施用第
    一級、第二級毒品罪。其施用前後持有第一級毒品及施用前
    持有第二級毒品之低度行為，已為施用之高度行為所吸收，
    均不另論罪。再被告所為多次施用第一、二級毒品之行為，
    均時間緊接，所犯罪名相同，顯係分別出於概括之犯意為之
    ，均為連續犯，應依刑法第五十六條之規定各以一罪論，並
    加重其刑。檢察官雖未就被告於九十四年一月十八日八時許
    起至九十四年十月十日止，施用第一級毒品海洛因之犯行，
    及於九十四年一月十八日回溯九十六小時內某時點以外，施
    用第二級毒品甲基安非他命之犯行提起公訴，然各該部分犯
    行，與所起訴施用第一、二級毒品之犯罪事實，分具連續犯
    之裁判上一罪關係，基於審判不可分之原則，本院均得一併
    審究，附此敘明。又檢察官起訴被告施用之第二級毒品為安
    非他命，認被告所為係犯毒品危害防制條例第十條第二項之
    施用第二級毒品安非他命罪嫌；惟按甲基安非他命經口服後
    ，約有百分之七十於二十四小時內自尿中排出，正常情況下
    ，尿液中含甲基安非他命本體可高達服食量的百分之四十三
    以上，約有百分之五代謝為安非他命；安非他命在人體內經
    代謝作用，於正常情況下，排出尿液中約含安非他命百分之
    三十，並不會有甲基安非他命之代謝物。亦即施用安非他命
    者，其尿液代謝物應為安非他命反應，不會產生有甲基安非
    他命陽性反應；施用甲基安非他命者，其尿液代謝物會呈甲
    基安非他命及安非他命陽性反應，此有法務部法醫研究所九
    十三年四月二十八日法醫毒字第０九三０００一三一八號函
    可參。而查，被告施品毒品後，經採集尿液送鑑驗之結果，
    係同時呈現甲基安非他命、安非他命之陽性反應，有上開檢
    驗報告可稽，則被告自係施用甲基安非他命，而非安非他命
    ，且業經公訴檢察官當庭更正被告施用之毒品為第二級毒品
    甲基安非他命，本院自不用再行更正，附此敘明。又其所犯
    上開二罪之間，犯意各別，行為互殊，應予分論併罰。又被
    告前因違反肅清煙毒條例案件，於八十四年七月五日經臺灣
    高等法院臺中分院以八十四年度上訴字第一六○四號判決處
    有期徒刑三年六月確定，經送監執行，於八十七年九月十六
    日假釋出監，嗣經撤銷假釋，殘刑於九十一年五月十四日於
    縮短刑期執行完畢，有上開前案紀錄表存卷可參，其於刑之
    執行完畢後，五年內再犯有期徒刑以上之本罪，為累犯，應
    分別依刑法第四十七條之規定加重其刑，並均遞予加重之。
    爰審酌被告前有殺人未遂、違反肅清煙毒條例、票據法之犯
    罪前科，及曾因施用毒品經觀察勒戒及強制戒治處分之紀錄
    （有上開前案紀錄表一件附卷可考），竟不知儆惕，仍故態
    復萌，再度施用毒品，無視於毒品對於自身健康之戕害及國
    家對於杜絕毒品犯罪之禁令，惟審酌施用毒品係屬自戕行為
    ，其犯罪手段尚屬平和，亦無事證顯示其因此有危害他人之
    情況，所生損害尚非鉅大，且犯後坦承犯行，態度良好，暨
    施用毒品者均有相當程度之成癮性及心理依賴，其犯罪心態
    與一般刑事犯罪之本質並不相同，應側重適當之醫學治療及
    心理矯治為宜等一切情狀，分別量處如主文所示之刑，並定
    其應執行之刑，以資儆懲。扣案之第一級毒品海洛因白粉一
    包（淨重○
    ．○九公克，空包裝重計○．二二公克）屬毒品危害防制條
    例第二條第二項第一款所規定之毒品，係違禁物，不問屬於
    犯人與否，應依毒品危害防制條例第十八條第一項前段規定
    ，宣告沒收銷燬之（而盛裝上開海洛因之包裝袋因與海洛因
    難以析離，宜一併視為查獲之毒品沒收銷燬之）。至扣案之
    注射針筒二支，被告於本院審理中否認扣案之注射針筒二支
    為其所有，而經本院當庭勘驗被告手臂雖無法證實有針筒注
    射痕跡，然卻有十幾處黑青，有本院九十四年十一月三日審
    判筆錄可稽，且被告於警詢、偵訊中已就該扣案二支注射針
    筒係其所有，並係供其施打第一級毒品海洛因所使用之物一
    節，供述明確，核與證人黃德成於警詢中證述之情節相符，
    是被告空言否認扣案之注射針筒二支係其所有供施打第一級
    毒品海洛因使用之物云云，並不可採，爰併依刑法第三十八
    條第一項第二款之規定宣告沒收，併此敘明。
據上論斷，應依刑事訴訟法第二百七十三條之一第一項、第二百
九十九條第一項前段，毒品危害防制條例第十條第一項、第二項
、第十八條第一項前段，刑法第十一條、第五十六條、第四十七
條、第三十八條第一項第二款、第五十一條第五款，判決如主文
。
本案經檢察官乙○○到庭執行職務。
中    華    民    國   九十四   年   十一   月  十一   日
                       刑事第九庭  法  官  莊  秋  燕
如不服本判決，應於判決送達後十日內向本院提出上訴狀( 應附
繕本 )。「切勿逕送上級法院」。
                                   書記官  莊  玉  惠
中    華    民    國   九十四   年   十一   月  十一   日
附錄本案論科法條：
毒品危害防制條例第十條
施用第一級毒品者，處六月以上五年以下有期徒刑。
施用第二級毒品者，處三年以下有期徒刑。
